【裁判字號】    94,交聲,1103
【裁判日期】    950206
【裁判案由】    違反道路交通管理處罰條例聲明異議
【裁判全文】
臺灣臺北地方法院交通事件裁定        94年度交聲字第1103號
原處分機關  臺北市交通事件裁決所
異  議  人
即受處分人  甲○
上列受處分人因違反道路交通管理處罰條例案件，對於臺北市交
通事件裁決所中華民國94年9月13日所為之處分（原處分案號：
北市裁三字第裁22-ACV572025號）聲明異議，本院裁定如下：
    主  文
原處分撤銷。
甲○汽車駕駛人，駕車行經有燈光號誌管制之交岔路口闖紅燈，
處罰鍰新台幣貳仟柒佰元，並記違規點數點。
    理  由
一、按汽車駕駛人，行經有燈光號誌管制之交岔路口闖紅燈者，
    處新台幣（下同）1,800元以上5,400元以下罰鍰，道路交通
    管理處罰條例第53條定有明文，且汽車駕駛人違反道路交通
    管理處罰條例第53條規定者，除應依該條所規定之罰鍰處罰
    外，並應分別予記違規點數3點，道路交通管理處罰條例第
    63條第1項第3款亦定有明文。再行為人如係駕駛汽車闖紅燈
    行駛，嗣經警逕行舉發，而在舉發通知單上所載之應到案日
    期前聽後裁決，經主管機關調查後仍認定其有上開違規行為
    者，依違反道路交通管理事件統一裁罰基準及處理細則第44
    條第1項及違反道路交通管理事件統一裁罰標準表（以下稱
    標準表）之規定，需對該行為人處以2,700元之罰鍰，並記
    違規點數3點。
二、本件受處分人即異議人甲○於民國94年3月1日8時57分許，
    駕駛車牌號碼5A-1003號自用一般小客車行經臺北市○○路○
    段（東西方向）與仁愛路3段118巷、空軍總部大門口前（南
    北方向）交岔路口，欲由內側快車道左轉駛入外側慢車道時
    ，於設有燈光號誌管制之交岔路口闖紅燈逕行右轉，經臺北
    市政府警察局大安分局新生南路派出所員警乙○○以受處分
    人有違反前揭道路交通管理處罰條例第53條規定之行為掣單
    舉發，嗣受處分人於應到案日期（94年3月16日）前之94年3
    月14日向原處分機關提出申訴，經原處分機關請舉發單位即
    臺北市政府警察局大安分局調查結果，仍認受處分人確有前
    述違規行為，原處分機關乃依前揭道路交通管理處罰條例第
    53條（裁決書贅引第1項）、第63條第1項第3款（裁決書漏
    引第3款）及違反道路交通管理事件統一裁罰基準及處理細
    則暨標準表之規定，於94年9月13日裁處受處分人罰鍰5,400
    元，且依同條例第63條第1項第3款規定併予記受處分人違規
    點數3點。
三、異議人即受處分人固不否認有於前述時間駕駛上開車號汽車
    ，行經上述地點之事實，惟否認有違反前開道路交通管理處
    罰條例規定之行為，辯稱：當時其行駛於仁愛路東往西方向
    靠左側的快車道，正欲切入左側慢車道繼續行駛，斯時東西
    向號誌為綠燈，其自快車道進入慢車道時，南北向並無號誌
    ，故無紅燈右轉可言云云。惟查：上揭違規事實，業經證人
    即舉發員警乙○○到庭具結證述：當時受處分人駕車行駛仁
    愛路三段西向東，在118巷前要轉入慢車道，當時東西向是
    綠燈，北往南是紅燈，受處分人車輛要由快車道轉入慢車道
    時，因為在118巷口附近快車道與慢車道有個分隔島有停止
    線，表示此路段如駕駛人要從快車道變換至慢車道時，必須
    在停止線前等待南北向號誌指示，才能作右轉駛入的動作。
    舉發前，我看到舉發人直接將車輛從快車道駛入慢車道，沒
    有依南北向的紅燈號誌先在停止線前暫停，就直接右轉駛入
    慢車道，所以我才攔停舉發等語甚詳（本院94年12月23日訊
    問筆錄參照）。次查，仁愛路東往西內側快車道於「仁愛路
    3 段118巷與空軍總部大門口前交岔路口」左轉後之北往南
    方向路段劃設指向線及停止線，車輛行經該停止線前應依照
    仁愛路3段118巷東側（副總統官邸前）號誌之管制行車；此
    有臺北市交通管制工程處95年1月9日北市交工規字第0943
    4706700號函、現場號誌、標線繪製圖（各1件）及現場照片
    3幀在卷可稽。是異議人於東向西號誌為綠燈，南北向號誌
    為紅燈之狀況下，逕行自停止線駛出右轉駛入慢車道，自屬
    行經有燈光號誌管制之交岔路口闖紅燈。異議人空言稱其未
    見紅綠燈號誌及該號誌設置不當等詞，顯與現存客觀事證不
    符，自無從以其一己之主觀認知作為認定客觀社會規範內容
    之依據。本件事證明確，受處分人之違規行為堪以認定。
四、綜上所述，本件受處分人確有駕駛汽車，行經有燈光號誌管
    制之交岔路口闖紅燈之違規情事，原處分機關據以裁罰，固
    非無見，惟依首揭規定，受處分人違反道路交通管理處罰條
    例第53條規定之行為，除應依同條例第53條之規定處罰鍰外
    ，亦應依同條例第63條第1項第3款之規定記違規點數3點；
    且依標準表之規定，小型車駕駛人違反道路交通管理處罰條
    例第53條之規定者，於期限內繳納或到案聽候裁決者，應裁
    處2,700元罰鍰，本件受處分人於94年3月14日向原處分機關
    提出申訴，乃於應到案日期（94年3月16日）前聽候裁決，
    原處分機關依據道路交通管理處罰條例第53條、第63條第1
    項第3款及標準表之規定，裁處受處分人罰鍰5,400元並記違
    規點數3點，顯有不當。是本件受處分人聲明異議雖無理由
    ，但原處分機關之處分既有前述不當之處，自亦無可維持，
    爰撤銷原處分，另諭知如主文所示內容之處分。
據上論斷，應依道路交通案件處理辦法第20條，裁定如主文。
中    華    民    國    95    年    2     月    6     日
                  交通法庭  法  官  朱瑞娟
以上正本證明與原本無異
如不服本裁定應於送達後5日內向本院提出抗告狀
                            書記官  謝韻華
中    華    民    國    95    年    2     月    6     日


司法院資訊處製作；財團法人民間司法改革基金會備份。
